最高法院刑事判決　　　　　　　　　　　　　　　九十三年度台上字第一一九七號
　　上　訴　人　甲○○
右上訴人因違反毒品危害防制條例案件，不服台灣高等法院台中分院中華民國九十年
七月二十四日第二審更審判決（九十年度上更(一)字第一六五號，起訴案號：台灣苗栗
地方法院檢察署八十六年度偵字第三五二八、三五二九號），提起上訴，本院判決如
左：
    主  文
原判決撤銷，發回台灣高等法院台中分院。
    理  由
本件原判決認定上訴人甲○○曾於民國八十年間，因違反麻醉藥品管理條例案件，經
台灣新竹地方法院判決有期徒刑六月緩刑四年確定，又於八十一年間，因違反麻醉藥
品管理條例案件，經台灣新竹地方法院判處有期徒刑八月並確定，前案於八十一年七
月二日易科罰金，後案於八十二年一月十七日執行完畢，再於八十三年間犯同條例之
罪，經台灣高等法院撤銷改判有期徒刑十月並確定，於八十四年五月二十九日執行完
畢，猶不知悔改，明知甲基安非他命為麻醉藥品管理條例第二條第四款所規定之化學
合成麻醉藥品，已據行政院衛生署七十九年十月九日以衛署藥字第九０四一四二號公
告，同年月十一日生效在案，依同條例第十三條規定，不得非法販賣。竟意圖營利，
基於非法販賣化學合成麻醉藥品甲基安非他命（下稱安非他命）之概括犯意，以向不
詳姓名男子所購買之安非他命，自八十五年一月上旬某日起，至八十六年十月上旬某
日止，連續在苗栗縣苗栗市大坪頂兵營旁之公共電話，非法販賣安非他命予彭建邦（
非法吸用犯行，經第一審判決有期徒刑四月，已確定）約十餘次，每一公克以新台幣
（下同）三千元計算，每次販售二至三千元不等。嗣於八十六年十月十五日下午三時
許，因彭建邦為警循線查獲，於警訊中供出其非法吸用之安非他命係向上訴人所購買
而查悉上情等情，因而撤銷第一審判決，改判仍論處上訴人連續非法販賣化學合成麻
醉藥品罪刑，固非無見。
惟查原判決認定上訴人有右揭犯行，係以同案被告彭建邦於警訊及檢察官偵查中之指
證為唯一證據。按彭建邦雖於警訊中供稱：伊吸食之安非他命大部分是向住苗栗市綽
號「紅龜」的男子，以每一公克三千元代價購買而來，伊所稱「紅龜」的男子，是警
方調閱口卡片之甲○○等語（見偵字第三五二九號偵查卷第三頁背面、第五頁背面）
，於檢察官偵查中供稱：「這次倒掉（指倒掉之安非他命）是向『小宋』買的，之前
向紅龜甲○○買的，位於大坪頂兵營旁的公共電話，自去年起至今共向他買了十餘次
，每次二、三千元，向房玉容拿過三次不用錢……」等語（見同上卷第二十二頁），
惟其並無供述以何種聯絡方法與上訴人為聯絡交易，且其於第一審法院即翻異前詞，
供稱：伊上揭於警訊及偵查中所為供述是隨便說的，安非他命除房玉容給伊外，是在
電動玩具場向一位名叫「阿雄」的男子拿的，並無向上訴人買等語（見一審訴字卷第
三十八頁），於原審法院亦供稱：「是因喝酒發生過衝突，才故意誣陷他（指上訴人
），我認識他有三、四年了」、「因為被告（指上訴人）有在三角公園打過我，我就
咬他說是向他買的」等語（見原審上訴字卷第八十三頁及背面、上更(一)字卷第五十三
頁），上訴人亦辯稱：伊沒有賣安非他命予彭建邦，伊有打過他（指彭建邦）等語（
見原審上訴字卷第二十三頁），似此情形，彭建邦上揭警訊及檢察官偵查中所為曾向
上訴人購買安非他命十餘次之供述，因與其於法院審理中所為供述，前後迥異，似難
遽認為實在。究竟彭建邦上揭不利於上訴人之供述是否實在？以及能否依憑彭建邦該
項供述認定上訴人販賣安非他命之犯行，自應調查有無其他補強證據足資佐證以資判
斷，原審未詳查及此，遽認彭建邦於偵查中不利於上訴人之供述為可資採信，且徒憑
該一證詞遽認定上訴人犯行，自有查證未盡及理由不備之違誤。上訴意旨執以指摘，
尚非全無理由，應認原判決仍有撤銷發回更審之原因。
據上論結，應依刑事訴訟法第三百九十七條、第四百零一條，判決如主文。
中　　　華　　　民　　　國　　九十三　　年　　　三　　　月　　 十一 　　日
                              最高法院刑事第十二庭
                                  審判長法官  陳　正　庸
                                        法官  賴　忠　星
                                        法官  王　居　財
                                        法官  張　清　埤
                                        法官  林　開　任
      右正本證明與原本無異
                                              書  記  官
中　　　華　　　民　　　國　　九十三　　年　　　三　　　月　　二十二　　日
                                                                        Ｌ
